臺灣彰化地方法院刑事判決　　　　　　　　　　　　　九十一年度訴字第三三二號
　　公　訴　人　臺灣彰化地方法院檢察署檢察官
　　被　　　告　甲○○
右列被告因違反毒品危害防制條例案件，經檢察官提起公訴（九十一年度毒偵字第二
八四號），本院判決如左：
    主  文
甲○○施用第一級毒品，處有期徒刑壹年，緩刑參年，緩刑期間付保護管束。
    事  實
一、甲○○前曾於民國（下同）八十九年間因施用毒品案件，經依本院以八十九年毒
    聲字第三二三七號裁定送觀察、勒戒後，有繼續施用傾向，依本院八十九年毒聲
    字第三七四一號裁定送強制戒治，交付保護管束期滿後，由台灣彰化地方法院檢
    察署檢察官於九十年八月二十日以九十年度戒毒偵字第一一六二號不起訴處分確
    定，仍未戒除毒癮；於九十一年二月一日之前三日內某時，在不詳處所，施用第
    一級毒品海洛因一次；嗣於九十一年二月一日二十一時三十分許，在彰化縣北斗
    鎮○○里○○路四之五十四巷十八號為警查獲。
二、案經彰化縣警察局北斗分局報請台灣彰化地方法院檢察署檢察官偵查起訴。
    理      由
一、訊據被告矢口否認有施用毒品犯行，辯稱：伊未施用毒品，送驗尿液非伊親自緘
    封云云；經查，被告經警查獲時所採之尿液經送驗及覆驗結果，均呈鴉片類及嗎
    啡（海洛因代謝後之產物）陽性反應，有詮昕科技股份有限公司濫用藥物尿液檢
    驗報告及法務部調查局檢驗知書各一紙附卷可稽；雖被告辯稱送驗尿液非伊親自
    緘封云云，然經訊問證人即警員王裕仁，其證：尿液確為被告排放並親自蓋指印
    緘封等語，並提出對照認證單影本一紙為憑，被告復坦認卻係親自蓋印無誤，其
    所辯顯與事實不符，不足採信，衡諸海洛因於人體內代謝之時間約七十二小時之
    經驗法則，足認被告於查獲前七十二小時內有施用第一級毒品海洛因一次之犯行
    無誤；又被告前因施用毒品案件，已強制戒治交付保護管束期滿，並由台灣彰化
    地方法院檢察署檢察官於九十年八月二十日以九十年度戒毒偵字第一一六二號不
    起訴處分確定，有不起訴處分書在卷足憑。其於五年內再犯毒品危害防制條例第
    十條之罪，被告罪證明確，應予依法論科。
二、核被告所為，係犯毒品危害防制條例第十條第一項之罪。爰審酌被告施用毒品戕
    害身心、施用之次數、所生危害暨犯後未坦承犯罪之態度等一切情狀，量處如主
    文所示之刑。查被告前受有期徒刑以上刑之宣告，執行完畢後五年內未再受有期
    徒刑以上刑之宣告，此有臺灣彰化地方法院檢察署刑案資料查註紀錄表一紙在卷
    可稽，其經此教訓，應知警惕而無再犯之虞，所宣告之刑，認以暫不執行為適當
    ，併予宣告緩刑三年，緩刑期間並付保護管束，以勵自新。扣案之塑膠袋一個，
    被告否認為本次施用毒品之器具，亦無證據證明與本件有何關聯，爰不另為諭知
    沒收，附此敘明。
三、據上論結，應依刑事訴訟法第二百九十九條第一項前段，毒品危害防制條例第十
    條第一項，刑法第十一條前段、第七十四條第二款、第九十三條第一項，判決如
    主文。
本案經檢察官鮑慧忠到庭執行職務。
中      華      民      國    九十一    年      六      月      七      日
                                  台灣彰化地方法院刑事第二庭
                                      法      官  謝  仁  棠
右正本證明與原本無異。
如不服本判決，應於判決送達後十日內向本院提出上訴狀( 須附繕本 )。
                                      法院書記官  于  淑  真
中      華      民      國    九十一    年      六      月      七      日
毒品危害防制條例第十條：
施用第一級毒品者，處六月以上五年以下有期徒刑。
施用第二級毒品者，處三年以下有期徒刑。
